【裁判字號】    97,訴,2097
【裁判日期】    970820
【裁判案由】    違反毒品危害防制條例
【裁判全文】
臺灣彰化地方法院刑事判決              97年度訴字第2097號
公  訴  人  臺灣彰化地方法院檢察署檢察官
被      告  甲○○
上列被告因毒品危害防制條例案件，經檢察官提起公訴（97年度
毒偵字第2542號），被告於準備程序中自白犯罪，本院行簡式審
判程序，判決如下：
    主  文
甲○○(一)施用第二級毒品，累犯，處有期徒刑陸月；(二)又施用第
一級毒品，累犯，處有期徒刑玖月；(三)應執行有期徒刑壹年。
    事實及理由
一、犯罪事實：
  (一)甲○○曾因犯施用毒品罪，經強制戒治，於民國（下同）95
    年6月13日認無繼續執行必要，停止執行出監，又犯施用毒
    品罪，經本院95年度訴字第1942號判決處有期徒刑8月，後
    減為有期徒刑4月，97年2月24日執行完畢出監（構成累犯）
    。又於96年7月、8月間施用第一、二級毒品，97年3月7日經
    本院97年度訴字第492號判決處有期徒刑8月、5月，定應執
    行刑1年（甲○○不服提起上訴，97年5月15日經臺灣高等法
    院台中分院97年度上訴字第964號判決駁回上訴，97年6月2
    日確定，尚未執行）。
  (二)甲○○因因罹患口腔癌，屢次手術割除罹癌組織並植皮，甲
    ○○不循正歸途徑止痛，明知自己尚有前案尚未執行，仍不
    知悔改，竟於97年5月1日21時30分許，在其位彰化縣彰化
    市○○里○○街46號之住宅房間內，以將海洛因摻入香菸內
    點燃吸食之方式，施用第一級毒品海洛因1次。甲○○又因
    罹病意志消沈，不思振作，竟另基於施用第二級毒品甲基
    安非他命之犯意，於同上時間，在同上地點，以將甲基安非
    他命置於鋁箔紙燒烤，吸食煙霧之方式，施用第二級毒品甲
    基安非他命1次。
  (三)嗣於97年5月2日經警採集其尿液送驗，結果呈「嗎啡、可待
    因、甲基安非他命及安非他命」陽性反應，始悉上情。
二、認定事實所憑之證據及理由：
  (一)被告於本院警訊、偵查、審理中之自白。
  (二)彰化縣警察局彰化分局委託檢驗尿液代號與真實姓名對照認
    證單，證明被告接受採尿送驗之事實。
  (三)詮昕科技股份有限公司濫用藥物尿液檢驗報告書，證明被告
    驗尿呈現「安非他命、甲基安非他命、可待因、嗎啡」之陽
    性反應。按行政院衛生署管制藥物管理局93年7月16日管檢
    字第093000619 9號函示意見：「依據Clark's Analysis of
    Drugs and Poisons一書第三版之記載：... 第一級毒品海
    洛因亦可代謝成嗎啡，且海洛因常見含有少量6-乙醯可待因
    雜質成分，該成分可代謝為可待因及嗎啡。... 」（參照行
    政院衛生署管制藥品管理局發行「濫用藥物檢驗相關解釋彙
    編」P.14）故可證明被告因施用海洛因而同時檢出「可待因
    、嗎啡」陽性反應。又上述報告中，甲基安非他命之指數超
    過安非他命指數，另依法務部調查局93年5月4日調科壹字
    00000000000號函示意見：「依據英國藥學協會所編之
    Clark's isolation and indentification of drugs乙書..
    記載人體施用甲基安非他命後，在主要代謝物中未改變型態
    之甲基安非他命佔施用劑量達43％，而安非他命則為約5％
    。」（司法院編印，法官辦理刑事案件參考手冊(一)--毒品危
    害防制條例部分--P.168）被告尿液中排出之部分安非他命
    反應，應係甲基安非他命之代謝物。
  (四)被告自白核與事實相符，足堪採信。本件事證明確，被告施
    用第一、二級毒品犯行，已可認定。
三、論罪科刑：
  (一)核被告所為，係犯毒品危害防制條例第10條第1、2項之施用
    第一、二級毒品罪。被告持有毒品之低度行為，應為施用之
    高度行為所吸收，不另論罪。被告先後施用第一、二級毒品
    ，罪名有異、施用方法不同，應分論併罰。
  (二)被告有犯罪事實欄內之徒刑執行經過，此有臺灣高等法院被
    告全國前案紀錄表可稽，其受此有期徒刑執行完畢後，五年
    以內故意再犯有期徒刑以上之罪，應依累犯規定，各加重其
    刑。
  (三)量刑審酌：被告自83年有毒品前科以來，十餘年來毒品紀錄
    不斷，雖經戒治、徒刑宣告，仍不知悔改而再度施用毒品。
    尤其97年間多次施用，可知欠缺自制力，從未徹底覺悟。被
    告自述95年間發生車禍，又罹患口腔癌，意志消沈，父母健
    在，父母對自己施用毒品惡行勸阻無效等情，被告犯罪後坦
    承犯行，態度尚屬良好等一切情狀，故量刑如主文，以示懲
    儆，並定應執行刑。
四、適用法律：
  (一)刑事訴訟法第273條之1第1項、第310條之2、第454條第1項
    。
  (二)毒品危害防制條例第10條第1、2項，刑法第11條、第47條第
    1項、刑法第51條第5款。
本案經檢察官林宏昌到庭執行職務。
中    華    民    國    97    年    8    月    20    日
                  刑事第八庭     法  官  葉明松
以上正本證明與原本無異。
如不服本判決，應於判決送達後10日內，向本院提出上訴書狀，
上訴書狀應「敘述具體上訴理由」，並按他造當事人之人數附繕
本。「切勿逕送上級法院」。
中    華    民    國    97    年    8    月    20    日
                                 書記官  施秀青
附錄本案論罪法條：
毒品危害防制條例第10條
施用第一級毒品者，處 6 月以上 5 年以下有期徒刑。
施用第二級毒品者，處 3 年以下有期徒刑。


司法院資訊處製作；財團法人民間司法改革基金會備份。
